# 关于处置长期股权投资后的核算问题？

提问人：清茶一杯 时间：2015-01-04 22:38:37
请教陈老师，A公司将下属全资子公司B公司于 14 年 7 月转让给C公司（协议所述为 7 月份以后的经营成果由C公司承担，转让股权比例80%），但A公司还需要评估，待评估后再按评估值转让，过渡期间由A公司继续行使管理权（期间B公司陆续进驻管理人员），但经营成果由C公司承担。若： 1 、 14 年 12 月底，评估结果出来。问：B公司 14 年还需要纳入A公司的合并报表范围吗？ 2 、 15 年 1 月评估结果出来，：B公司 14 年还需要纳入A公司的合并报表吗？

回答人：chenyiwei
要考虑： 1 、评估基准日是哪一天？该交易还需要经过哪些内部决策和外部审批程序？ 2 、根据损益承担情况和实际管理决策权限情况等，在 7 月以后，A公司是否事实上作为C公司的代理人行使经营管理权？

提问人：清茶一杯 时间：2015-01-05 09:25:59
陈老师好，评估基准日是 7 月 31 日； 8 月份后C公司承担80%，A公司承担20%；该项交易还没有最终控制人审批； 7 月 31 日至 12 月 31日之间实际经营管理的是A公司； 12 月 31 日B公司开董事会决议，成立新的董事会，董事会决议由C公司行使管理权。

回答人：chenyiwei
C公司承担基准日后损益的 80 ％和取得目标企业经营管理权的前提都是完成主帖中的股权转让交易。如果A公司最终控制人（如国资委）对该交易的审批是该股权转让交易得以合法进行的前提，则在最终控制人批准该交易之前，这一切都是没有合理基础的。因此建议A公司在 2014 年末仍将B公司纳入其合并报表范围。在股权转让交易实际完成之前C公司行使经营管理权并分得利润可看作托管。